臺灣臺南地方法院刑事判決
110年度交易字第1117號
公  訴  人  臺灣臺南地方檢察署檢察官
被      告  尤麒鈞


上列被告因公共危險案件，經檢察官提起公訴（110年度偵字第2
1139號、110年度偵字第21141號），被告就被訴事實為有罪之陳
述，本院裁定進行簡式審判程序，判決如下：
    主  文
尤麒鈞駕駛動力交通工具而吐氣所含酒精濃度達每公升零點二五
毫克以上，共貳罪，均累犯，各處有期徒刑肆月，如易科罰金，
以新臺幣壹仟元折算壹日。應執行有期徒刑柒月，如易科罰金，
以新臺幣壹仟元折算壹日。
    事  實
一、尤麒鈞前因酒後駕車公共危險案件，經本院以109年度交簡
    字第1544號判決判處有期徒刑2月，甫於民國109年10月20日
    易科罰金執行完畢。詎其猶不知悛悔，竟為下列犯行：
(一)其於110年7月27日晚上8時許，在臺南市學甲區「東寮」附
    近某朋友住處內飲用摻有酒類雞湯後，致吐氣所含酒精濃度
    達每公升0.25毫克以上，於同日晚上9時許駕駛車牌號碼000
    -0000號自用小客車上路。復於同日晚上9時27分許，行經臺
    南市佳里區營溪里臺19線公路118.8公里處南向車道時，因
    不勝酒力，不慎自撞安全島、路旁電桿而受傷。嗣經警據報
    前往處理，並於同日晚上10時20分許，在奇美醫療財團法人
    佳里奇美醫院(下稱佳里奇美醫院)測得其吐氣所含酒精濃度
    為每公升0.62毫克。
(二)其於110年10月3日晚上及翌日(4日)凌晨5時許，分別在某處
    及其位於臺南市○○區○○里○○00號之住處內飲用酒類後，致吐
    氣所含酒精濃度達每公升0.25毫克以上，竟於同年月4日下
    午5時40分許，酒後騎乘車牌號碼000-0000號普通重型機車
    ，行經臺南市○○區○○路0號前時，因闖紅燈而為警攔查，經
    警於同日下午6時3分許，測得其吐氣所含酒精濃度為每公升
    0.55毫克。
二、案經臺南市政府警察局佳里分局報請臺灣臺南地方檢察署檢
    察官偵查起訴。
    理  由
一、按本件被告尤麒鈞所犯均為死刑、無期徒刑、最輕本刑3年
    以上有期徒刑以外之罪，亦均非屬高等法院管轄之第一審案
    件，其於本院審理中就被訴事實均為有罪之陳述，經告知簡
    式審判程序之旨，並聽取檢察官、被告之意見後，依刑事訴
    訟法第273條之1第1項規定裁定進行簡式審判程序，是本案
    之證據調查，依同法第273條之2規定，不受同法第159條第1
    項、第161條之2、第161條之3、第163條之1，及第164條至
    第170條所規定證據能力認定及調查方式之限制，合先敘明
    。
二、上揭犯罪事實，業據被告尤麒鈞於警詢、偵查及本院審理時
    坦承不諱，並有酒精測定紀錄表、財團法人台灣商品檢測驗
    證中心呼氣酒精測試器檢定合格證書、臺南市政府警察局舉
    發違反道路交通管理事件通知單(酒駕部分)各2紙；道路交
    通事故現場圖、道路交通事故調查報告表(一)(二)各1份、
    道路交通事故照片黏貼紀錄表照片15張；奇美醫療財團法人
    佳里奇美醫院診斷證明書1紙、車號查詢汽車車籍1紙在卷可
    稽，足認被告之自白與事實相符，本件事證明確，被告上開
    酒後駕駛動力交通工具之犯行堪予認定，自應依法論罪科刑
    。
三、核被告上開事實欄一(一)、(二)所為，均係犯刑法第185條
    之3第1項第1款駕駛動力交通工具而吐氣所含酒精濃度達每
    公升0.25毫克以上之罪。又被告前有事實欄所載經法院判處
    有期徒刑，並執行完畢之紀錄，有臺灣高等法院被告前案紀
    錄表1份在卷可按，其於5年之內故意再犯本件有期徒刑以上
    之罪，為累犯，且考量被告前後案罪質相同，甫執行完畢即
    再犯，可見其未能記取教訓，對刑罰反應力薄弱，且本案並
    無處最低刑猶嫌過重之情事，故應依刑法第47條第1項加重
    其刑。
四、爰審酌酒精成分對人之意識、控制能力俱有不良影響，超量
    飲酒後將導致對於週遭事物之辨識及反應能力較諸平常狀況
    薄弱，因此，酒後駕車在道路上行駛，對一般往來之公眾及
    駕駛人自身具有高度危險性。本院審酌被告明知上情，仍漠
    視自身安危，罔顧公眾之安全，第2、3度於服用酒類，其吐
    氣所含酒精濃度達每公升0.25毫克以上，仍駕車上路，對於
    他人生命安全之危害非輕，且短期再犯本案2次酒後駕車公
    共危險案件，就事實欄一(一)更自撞肇事，顯見被告當時狀
    態已經嚴重危及其他用路人之行車安全；並審酌被告本件2
    犯行吐氣所含酒精濃度之高低，所駕駛之動力交通工具種類
    ，其行駛道路均為市區道路，及被告之犯行均幸而未致其他
    用路人受有損傷，並兼衡其自述大學肄業之智識程度，從事
    建築相關行業、生活尚須照顧弟弟之家庭經濟狀況及坦承犯
    行之態度等一切情狀，分別量處如主文所示之刑，並考量被
    告2次犯行之同質性、關連性，並定應執行刑如主文所示，
    暨均諭知如易科罰金之折算標準，以示懲儆。
據上論斷，應依刑事訴訟法第273條之1第1項、第299條第1項前
段，刑法第185條之3第1項第1款、第47條第1項、第51條第5款、
第41條第1項前段、第8項，刑法施行法第1條之1第1項，判決如
主文。
本案經檢察官莊立鈞提起公訴、檢察官莊士嶔到庭執行職務。
中　　華　　民　　國　　110 　年　　12　　月　　29　　日
                  刑事第十五庭  法  官  李音儀
以上正本證明與原本無異。
如不服本判決應於收受本判決後20日內向本院提出上訴書狀，並
應敘述具體理由。其未敘述上訴理由者，應於上訴期間屆滿後20
日內向本院補提理由書狀（均須按他造當事人之人數附繕本）「
切勿逕送上級法院」。 
　　　　　　　　　　　　　　　　書記官　陳怡蓁　　　　　
中　　華　　民　　國　　110 　年　　12　　月　　29　　日
中華民國刑法第185條之3第1項第1款：
駕駛動力交通工具而有下列情形之一者，處2年以下有期徒刑，
得併科20萬元以下罰金：
一、吐氣所含酒精濃度達每公升零點二五毫克或血液中酒精濃度
    達百分之零點零五以上。